# 处置子公司之后收到分红

提问人：koodhao 时间：2020-03-22 08:05:22
本期收到年初整体转让的子公司以前年度的利润分配，在合并抵消如何反映？投资收益冲减处置时资本公积还是调整年初未分配利润？

回答人：chenyiwei
为何在股权转让后还能收到原子公司的分红？该事项是否在当初的股权转让协议中已有安排？
如果是依据当初股权转让协议中的安排（如此前累积的未分配利润，或者过渡期损益归原股东）而收到分红，则在转让日，应就有权收取的分红款金额确认一项债权，作为股权转让对价的一部分，相应影响个别报表和合并报表层面的处置股权损益的计量，而不应直接的收到时计入投资收益或营业外收入。